臺灣基隆地方法院刑事判決　　　　　　　 94年度訴字第661號
公　訴　人　　臺灣基隆地方法院檢察署檢察官
被　　　告　　乙○○
上列被告因違反毒品危害防制條例案件，經檢察官提起公訴（九
十四年度毒偵字第一九一七號），本院判決如下：
    主  文
乙○○施用第一級毒品，累犯，處有期徒刑柒月。又施用第二級
毒品，累犯，處有期徒刑肆月。應執行有期徒刑玖月。
    事  實
一、乙○○前因施用毒品犯行，第二次經裁定送強制戒治，於民
    國九十二年一月十六日執行完畢，接續執行前亦因施用毒品
    ，經台灣基隆地方法院分別以八十八年度基簡字第七三八號
    判處有期徒刑六月、八十九年度易字第五一三號判處有期徒
    刑七月，所定應執行有期徒刑一年；及九十一年度訴字第九
    八號判處應執行有期徒刑八月等案，至九十三年八月廿一日
    方縮刑期滿執行完畢，詎仍不知戒絕，於前開強制戒治執行
    完畢及有期徒刑執行完畢後五年內，復於九十四年四月廿九
    日凌晨一時十五分起，員警採尿前之廿四及九十六小時內某
    時，在不詳地點，分別施用第一級毒品海洛因及第二級毒品
    安非他命各一次。嗣因乙○○係毒品列管行方不明人口，於
    九十四年四月廿九日凌晨零時廿分許，在基隆市○○路經警
    帶回採尿送驗查獲。
二、案經基隆市警察局第一分局報請臺灣基隆地方法院檢察署檢
    察官偵查起訴。
　　理　　由
一、前揭事實，經訊被告乙○○矢口否認其有施用任何毒品，並
    辯稱：是日係員警於深夜至其基隆市○○街上班之店內，將
    其帶返警局，告知係毒品列管人口，要其供出一涉犯毒品案
    件之人，即可不用採尿送驗，其因未再施用亦無懼採尿，故
    同意逕行採尿，但確未施用，不知何以尿液呈二毒品之陽性
    反應云云。
二、經查，本案被告確係毒品列管人口，於警局並係經其同意採
    尿送驗，業據被告自承在卷，核與警訊筆錄之記載：「問：
    你是否同意警方採尿送驗？答；我同意。」相符，且於本院
    亦陳稱對員警之採尿程序是自己尿自己彌封之過程亦無疑義
    ，而該採集之尿液經送台灣檢驗科技股份有限公司鑑驗結果
    ，尿液呈安非他命及嗎啡陽性反應，此有列管毒品人口尿液
    採集送驗紀錄表及前開公司濫用藥物尿液檢驗報告各一件在
    卷可稽，被告既為表清白同意採尿在前，採尿程序亦自採自
    封無何瑕疵，則參以法務部調查局（陸）字第九○一三三三
    三五號函記載：「一般人注射海洛因後經體內吸收代謝約三
    十分鐘後，以嗎啡型態為主開始排入尿中，且以最初六至十
　　二小時排泄量最多。若以日計，約有百分之八十之毒品代謝
　  物（嗎啡）可在注射後二十四小時內陸續由尿中排出體外」
    及依行政院衛生署藥品食物檢疫局藥檢壹字第○○一一五
    六號函記載：「甲基安非他命經口服投與後約百分之七十於
    二十四小時內自尿中排出，約百分之九十於九十六小時內自
    尿中排出：：」等，是被告於採尿前廿四小時及九十六小時
    內有施用第一級毒品海洛因及第二級毒品安非他命犯行，應
    可採認，被告空言否認施用，即無足採，是本案被告施用第
    一、二級毒品之事証明確，犯行洵堪認定，自應依法論科。
三、核被告所為，係犯毒品危害防制條例第十條第一項之施用第
    一級毒品罪及第十條第二項之施用第二級毒品罪。被告施用
    第一級毒品海洛因、第二級毒品安非他命，其持有第一級毒
    品海洛因、第二級毒品安非他命之低度行為，應為施用毒品
    之高度行為所吸收，不另論罪。另被告前因施用毒品案件，
    經本院分別以八十八年度基簡字第七三八號判處有期徒刑六
    月、八十九年度易字第五一三號判處有期徒刑七月，所定應
    執行有期徒刑一年；及九十一年度訴字第九八號判處應執行
    有期徒刑八月等案，至九十三年八月廿一日方縮刑期滿執行
    完畢，此有台灣高等法院被告前案紀錄表一件在卷可按，其
    於有期徒刑執行完畢後五年內再犯有期徒刑以上之本二罪，
    均屬累犯，併均應依法遞予加重其刑。又所犯上開二罪，犯
    意各別，犯罪方法不同，罪名互異，應予分論併罰。爰審酌
    被告之智識、品行，前已有多件施用毒品犯行，分別經裁定
    觀察、勒戒、強制戒治及判處徒刑，竟仍不知戒絕，再次違
    犯，惟所犯之施用毒品犯行乃戕害自己身心健康，並未危及
    他人，及犯後仍否認犯行之態度等一切情狀，乃分別量處如
    主文之刑，併定其應執行刑，以示懲儆。
四、據上論斷，應依刑事訴訟法第第二百九十九條第一項前段，
　　毒品危害防制條例第十條第一項、第二項，刑法第十一條前
　  段、第四十七條、第五十一條第五款，判決如主文。
本案經檢察官甲○○到庭執行職務。
中　　華　　民　　國　　94　　年　　9　　 月　　05　　日
                  刑事第四庭審判長法  官  陳志祥
                                  法　官　楊皓清
                                  法  官　陳玉雲
以上正本證明與原本無異。
對於本件判決如有不服，應於收受送達後10日內，向本院提出上
訴書狀，上訴於臺灣高等法院，並按他造當事人之人數附具繕本
。
中　　華　　民　　國　　94　　年　　9　　 月　　05　　日
                                  書記官  王毓嫻
附錄論罪法條
毒品危害防制條例第10條
施用第一級毒品者，處 6 月以上 5 年以下有期徒刑。
施用第二級毒品者，處 3 年以下有期徒刑。
